【裁判字號】    98,抗,325
【裁判日期】    980320
【裁判案由】    假處分
【裁判全文】
臺灣高等法院民事裁定                   98年度抗字第325號
抗  告  人  甲○○
上列抗告人因與臺灣中小企業銀行股份有限公司間假處分事件，
對於中華民國97年11月26日臺灣基隆地方法院97年度裁全字第
1429號裁定提起抗告，本院裁定如下：
    主  文
抗告駁回。
抗告訴訟費用由抗告人負擔。
    理  由
一、按民事訴訟法第532條規定，債權人就金錢以外之請求因請
    求標的之現狀變更，有日後不能強制執行，或甚難強制執行
    之虞，欲保全強制執行者，得聲請假處分。又債權人聲請假
    處分，依民事訴訟法第533條前段準用第526條第1項、第2項
    規定，應就其請求及假處分之原因加以釋明，且兩者缺一不
    可。前開釋明如有不足，而債權人陳明願供擔保或法院認為
    適當者，法院始得定相當之擔保，命供擔保後為假處分。所
    謂釋明，係指提出能即時調查之證據，使法院生薄弱之心證
    ，因而信其所主張之事實大概如此者而言。又假處分係保全
    強制執行方法之一種，原為在本案請求尚未經判決確定以前
    ，預防將來債權人勝訴後，因請求標的之現狀變更，有日後
    不能強制執行或甚難執行之虞者而設，至債權人聲請假處分
    所主張之權利，債務人對之有所爭執者，應於現在或將來有
    訴訟繫屬時，請求法院為本案之判決，以資解決，尚非聲請
    假處分時，先應解決之問題（最高法院69年臺抗字第72號判
    例參照）。
二、查相對人主張抗告人之夫楊森智為天威生物科技股份有限公
    司（下稱天威公司）向其融資借款之連帶保證人，天威公司
    積欠其信用狀押匯墊款20萬美元，未依約繳款，已於97年8
    月21日視為全部到期，楊森智為脫免連帶清償責任，於同年
    6月25日將其所有基隆市○○區○○段706號土地之應有部分
    及其上建物基隆市安樂區○○○街62巷54之2號7樓（下稱系
    爭不動產），以夫妻贈與之名義移轉登記於抗告人名下，其
    得依民法第241條規定提起撤銷之訴。為保全日後之強制執
    行，避免抗告人就系爭不動產再為處分行為，致其日後有不
    能或難以執行之虞，依民事訴訟法第532條及第533條準用第
    524條第1項之規定，願供擔保聲請准許假處分等語，並提出
    財團法人金融聯合徵信中心查詢資料、所得資料清單、進口
    物質融資契約、信用狀結匯暨墊款承認書、授權書、授信約
    定書、繳款清單紀錄、土地暨建物登記謄本為證，堪認相對
    人已就假處分之請求及原因為釋明，原裁定准其供擔保後假
    處分，並無不當。抗告人雖稱楊森智因前向其借款360萬元
    無力償還，始將系爭不動產權移轉予抗告人作為抵償，相對
    人與楊森智間之債務關係不應轉移至其身上云云，揆諸上開
    說明，此爭執尚非假處分程序所須審究，抗告意旨指摘原裁
    定不當，聲明廢棄，為無理由，應予駁回，裁定如主文。
中    華    民    國    98    年    3     月    20    日
                    民事第九庭
                        審判長法  官  黃熙嫣
                              法  官  林玲玉
                              法  官  陳玉完
正本係照原本作成。
本裁定除以適用法規顯有錯誤為理由，不得再抗告。如提起再抗
告，應於收受後10日內委任律師為代理人向本院提出再抗告狀。
並繳納再抗告費新台幣１千元。
中    華    民    國    98    年    3     月    20    日
                              書記官  鎖瑞嶺


司法院資訊處製作；財團法人民間司法改革基金會備份。
